【裁判字號】    89,易,1829
【裁判日期】    890928
【裁判案由】    違反商標法
【裁判全文】
臺灣臺北地方法院刑事判決                        八十九年度易字第一八二九號
    公  訴  人  臺灣臺北地方法院檢察署檢察官
    被      告  甲○○
右列被告因違反商標法案件，經檢察官提起公訴（八十九年度偵字第一四○五二號）
，本院判決如左：
    主  文
康美玲連續明知為於同一商品，使用相同於他人註冊商標之圖樣之商品而販賣，處有
期徒刑陸月，如易科罰金，以佰元折算壹日。
扣案之仿冒皮包陸個沒收。
    事  實
一、甲○○係在不定地點販售皮包之攤販，明知「ＣＨＡＮＥＬ」、「ＣＡＲＴＩＥ
    Ｒ」、「ＣＵＧＧＩ」、「ＦＥＮＤＩ」等商標圖樣，分別業由瑞士商香奈兒股
    份有限公司、荷商佳得國際公司、義商古奇公司、義商芬蒂國際有限公司等公司
    取得商標專用權，且經註冊在案，專用期間均未屆至，指定使用於書包、手提箱
    袋、皮夾、皮革製品等商品。竟意圖營利，於民國（下同）八十九年六月間，在
    台北市士林夜市，明知某不詳姓名年籍之男子所販售之仿冒上開商標之皮包係仿
    冒品，仍以每個新台幣（下同）三百五十元之價格販入仿冒皮包十二個，再先後
    多次以不詳價格販售予不特定之客人得利。嗣於八十九年七月十二日二十一時三
    十分許，在台北市中山區○○○路捷運中山站出口處，正以皮包目錄本介紹招攬
    顧客購買時當場為警查獲，並自其停放路邊之車號ＺＡ─六九三一號自小客車內
    扣得仿冒之「ＣＨＡＮＥＬ」牌皮包一個、「ＣＡＲＴＩＥＲ」牌皮包一個、「
    ＣＵＧＧＩ」牌皮包二個、「ＦＥＮＤＩ」牌皮包二個（起訴書誤載為共計十個
    ）。
二、案經台北市政府警察局信義分局報告台灣台北地方法院檢察署檢察官偵查起訴。
    理  由
一、訊之被告甲○○坦承於右揭時地確有遭查扣上開仿冒名牌皮包共六個之情不諱，
    然矢口否認涉有違反商標法犯行，辯稱：所查扣之仿冒皮包，是於八十九年六月
    間在士林夜市買的，知悉係仿冒品，購買為供自己用的，其中幾個送人，其餘放
    在車上，並非拿來販賣云云。惟查：右揭事實，業據告訴代理人乙○○指訴綦詳
    ，並有扣案證明筆錄附卷及仿冒之皮包六個及目錄扣案可證。衡諸常情，被告若
    購買供自己使用，理應放在家中，豈有長達一個多月期間一直放在車上而未加使
    用之理，且被告係販賣皮件之攤販，足見上開仿冒品係準備販售之用，因恐遭查
    緝，所以放在車上，所辯係狡飾之詞，委不足採，其罪行應堪認定。
二、核被告所為，係違反商標法第六十三條之販賣仿冒商標商品罪，其先後多次犯行
    ，時間緊接，所犯構成要件相同之罪名，顯係基於概括犯意為之，為連續犯，應
    依刑法第五十六條規定以一罪論，並加重其刑。爰審酌被告犯罪之動機、目的、
    手段、素行、其販賣仿冒商品影響真正商標權所表彰之品質及商譽，並造成之營
    業損失及妨礙社會交易秩序與犯罪後之態度等一切情狀，量處如主文所示之刑，
    並諭知易科罰金之折算標準，以示懲儆。
三、扣案之仿冒衣包六件，應依商標法第六十四條規定宣告沒收。
四、據上論斷，應依刑事訴訟法第二百九十九條第一項前段，商標法第六十三條、第
    六十四條，刑法第十一條前段、第五十六條、第四十一條，罰金罰鍰提高標準條
    例第二條，判決如主文。
本案經檢察官繆卓然到庭執行職務
中      華      民      國    八十九    年      九      月    二十八    日
                                      臺灣臺北地方法院智慧財產法庭
                                          法  官  曾  正  龍
右正本證明與原本無異
如不服本判決，應於判決送達後十日內，向本院提出上訴狀。
                                          書記官  林  玲  華
中      華      民      國    八十九    年      十      月      十九    日
附錄本案論罪科刑法條全文
商標法第六十三條：
明知為前條商品而販賣者，處一年以下有期徒刑、拘役或科或併科新臺幣五萬元以下
金。


司法院資訊處製作；財團法人民間司法改革基金會備份。
